---
title: "GLMM and GLM Analysis"
author: "Rui Carvalho"
output:
  html_document:
    theme: united
    highlight: tango
    toc: yes
    toc_depth: 2
    toc_float:
      collapsed: no
      smooth_scroll: no
---

```{r setup, warning=FALSE}
knitr::opts_chunk$set(echo = TRUE, message = FALSE)
options(knitr.table.format = "html")

```


# Preparing files

## Libraries 

``` {r, results ='hide'}  
library(BAT)
library(readr)
library(FD) 
library(car)
library(MASS)
library(lme4)
library(here)       # to locate files
library(data.table) # to work with data
library(dplyr)      # to manage data
library(magrittr)   # to use the pipe operator %>% 
```


## Calling results dataset

```{r}
Results2 <- read.csv2(here("results","RESULTS.CSV"), header=TRUE, row.names = 1,  stringsAsFactors = T,sep = ",", dec = ".")
str(Results2)
```


# GLMM Alphas

## Taxonomical - All Species

### A distància ao edge e a distància do site ao início do trilho explicam a abundància de todas as espécies?
```{r, warning=TRUE, echo=FALSE}
glmm_TAlphaAll_AB<-glmer(TAlphaAll ~ Dist_edge + Dist_trail_beginning + (1 | ForestID), data = Results2 , family = poisson)
summary(glmm_TAlphaAll_AB)
```

### A distància ao edge explica a abundància de todas as espécies?
```{r, warning=FALSE, echo=TRUE}
glmmT_AlphaAll_A<-glmer(TAlphaAll ~ Dist_edge + (1 | ForestID), data = Results2, family = poisson)
summary(glmmT_AlphaAll_A)
```

### A distància do site ao início do trilho explica a abundància de todas as espécies?
```{r, warning=FALSE, echo=TRUE}
glmm_TAlphaAll_B<-glmer(TAlphaAll ~  Dist_trail_beginning + (1 | ForestID), data = Results2 , family = poisson)
summary(glmm_TAlphaAll_B)
```

### Os tratamentos explicam a abundància de todas as espécies?
```{r, warning=FALSE, echo=TRUE}
glmm_TAlphaAll_C<-glmer(TAlphaAll ~  Treatment + Dist_edge + (1 | ForestID), data = Results2 , family = poisson)
summary(glmm_TAlphaAll_C)
```

## Functional - All species

### A distància ao edge e a distància do site ao início do trilho explicam a abundància de todas as espécies?
```{r, warning=FALSE, echo=TRUE}
glmm_FAlphaAll_AB<-glmer(FAlphaAll ~ Dist_edge + Dist_trail_beginning + (1 | ForestID), data = Results2 , family = poisson)
summary(glmm_TAlphaAll_AB)
```

### A distància ao edge explica a abundància de todas as espécies?
```{r, warning=FALSE, echo=TRUE}
glmmF_AlphaAll_A<-glmer(FAlphaAll ~ Dist_edge + (1 | ForestID), data = Results2, family = poisson)
summary(glmmT_AlphaAll_A)
```

### A distància do site ao início do trilho explica a abundància de todas as espécies?
```{r, warning=FALSE, echo=TRUE}
glmm_FAlphaAll_B<-glmer(FAlphaAll ~  Dist_trail_beginning + (1 | ForestID), data = Results2 , family = poisson)
summary(glmm_TAlphaAll_B)
```

### Os tratamentos explicam a abundància de todas as espécies?
```{r, warning=FALSE, echo=TRUE}
glmm_FAlphaAll_C<-glmer(FAlphaAll ~  Treatment + Dist_edge + (1 | ForestID), data = Results2 , family = poisson)
summary(glmm_TAlphaAll_C)
```

## Taxonomical - Natives

### A distància ao edge e a distància do site ao início do trilho explicam a abundància das espécies nativas?
```{r, warning=FALSE, echo=TRUE}
glmm_TAlphaNat_AB<-glmer(TAlphaNat ~ Dist_edge + Dist_trail_beginning + (1 | ForestID), data = Results2 , family = poisson)
summary(glmm_TAlphaNat_AB)
```

### A distància ao edge explica a abundància das espécies nativas?
```{r, warning=FALSE, echo=TRUE}
glmmT_AlphaNat_A<-glmer(TAlphaNat ~ Dist_edge + (1 | ForestID), data = Results2, family = poisson)
summary(glmmT_AlphaNat_A)
```

### A distància do site ao início do trilho explica a abundància das espécies nativas?
```{r, warning=FALSE, echo=TRUE}
glmm_TAlphaNat_B<-glmer(TAlphaNat ~  Dist_trail_beginning + (1 | ForestID), data = Results2 , family = poisson)
summary(glmm_TAlphaNat_B)
```

### Os tratamentos explicam a abundància das espécies nativas?
```{r, warning=FALSE, echo=TRUE}
glmm_TAlphaNat_C<-glmer(TAlphaNat ~  Treatment + Dist_edge + (1 | ForestID), data = Results2 , family = poisson)
summary(glmm_TAlphaNat_C)
```

## Functional - Natives

### A distància ao edge e a distància do site ao início do trilho explicam a abundància das espécies nativas?
```{r, warning=FALSE, echo=TRUE}
glmm_FAlphaNat_AB<-glmer(FAlphaNat ~ Dist_edge + Dist_trail_beginning + (1 | ForestID), data = Results2 , family = poisson)
summary(glmm_TAlphaNat_AB)
```

### A distància ao edge explica a abundància das espécies nativas?
```{r, warning=FALSE, echo=TRUE}
glmmF_AlphaNat_A<-glmer(FAlphaNat ~ Dist_edge + (1 | ForestID), data = Results2, family = poisson)
summary(glmmT_AlphaNat_A)
```

### A distància do site ao início do trilho explica a abundància das espécies nativas?
```{r, warning=FALSE, echo=TRUE}
glmm_FAlphaNat_B<-glmer(FAlphaNat ~  Dist_trail_beginning + (1 | ForestID), data = Results2 , family = poisson)
summary(glmm_TAlphaNat_B)
```

### Os tratamentos explicam a abundància das espécies nativas?
```{r, warning=FALSE, echo=TRUE}
glmm_FAlphaNat_C<-glmer(FAlphaNat ~  Treatment + Dist_edge + (1 | ForestID), data = Results2 , family = poisson)
summary(glmm_TAlphaNat_C)
```
##### Non-Natives ################

## Taxonomical - Non Indigenous

### A distància ao edge e a distància do site ao início do trilho explicam a abundància das espécies não indígenas?
```{r, warning=FALSE, echo=TRUE}
glmm_TAlphaNInd_AB<-glmer(TAlphaNInd ~ Dist_edge + Dist_trail_beginning + (1 | ForestID), data = Results2 , family = poisson)
summary(glmm_TAlphaNInd_AB)
```

### A distància ao edge explica a abundància das espécies não indígenas?
```{r, warning=FALSE, echo=TRUE}
glmmT_AlphaNInd_A<-glmer(TAlphaNInd ~ Dist_edge + (1 | ForestID), data = Results2, family = poisson)
summary(glmmT_AlphaNInd_A)
```

### A distància do site ao início do trilho explica a abundància das espécies não indígenas?
```{r, warning=FALSE, echo=TRUE}
glmm_TAlphaNInd_B<-glmer(TAlphaNInd ~  Dist_trail_beginning + (1 | ForestID), data = Results2 , family = poisson)
summary(glmm_TAlphaNInd_B)
```

### Os tratamentos explicam a abundància das espécies não indígenas?
```{r, warning=FALSE, echo=TRUE}
glmm_TAlphaNInd_C<-glmer(TAlphaNInd ~  Treatment + Dist_edge + (1 | ForestID), data = Results2 , family = poisson)
summary(glmm_TAlphaNInd_C)
```

# Functional - Non Indigenous

### A distància ao edge e a distància do site ao início do trilho explicam a abundància das espécies não indígenas?
```{r, warning=FALSE, echo=TRUE}
glmm_FAlphaNInd_AB<-glmer(FAlphaNInd ~ Dist_edge + Dist_trail_beginning + (1 | ForestID), data = Results2 , family = poisson)
summary(glmm_TAlphaNInd_AB)
```

### A distància ao edge explica a abundància das espécies não indígenas?
```{r, warning=FALSE, echo=TRUE}
glmmF_AlphaNInd_A<-glmer(FAlphaNInd ~ Dist_edge + (1 | ForestID), data = Results2, family = poisson)
summary(glmmT_AlphaNInd_A)
```

### A distància do site ao início do trilho explica a abundància das espécies não indígenas?
```{r, warning=FALSE, echo=TRUE}
glmm_FAlphaNInd_B<-glmer(FAlphaNInd ~  Dist_trail_beginning + (1 | ForestID), data = Results2 , family = poisson)
summary(glmm_TAlphaNInd_B)
```

### Os tratamentos explicam a abundància das espécies não indígenas?
```{r, warning=FALSE, echo=TRUE}
glmm_FAlphaNInd_C<-glmer(FAlphaNInd ~  Treatment + Dist_edge + (1 | ForestID), data = Results2 , family = poisson)
summary(glmm_TAlphaNInd_C)
```
